【裁判字號】    92,上易,248
【裁判日期】    920327
【裁判案由】    違反槍砲彈藥刀械管制條例
【裁判全文】
臺灣高等法院臺中分院刑事判決                    九十二年度上易字第二四八號
    上  訴  人
    即  被  告  甲○○
右上訴人因違反槍砲彈藥刀械管制條例案件，不服臺灣台中地方法院九十一年度易字
第一六七八號中華民國九十一年十二月十日第一審判決（起訴案號：臺灣台中地方法
院檢察署九十年度偵字第二０九八八號），提起上訴，本院判決如左：
    主      文
上訴駁回。
    事      實
一、甲○○未經許可，持有槍砲彈藥刀械管制條例管制之刀械十字弓一把（含弓箭五
    支），藏放於其臺中縣大甲鎮○○路二四三八巷十三弄八號住處，於民國九十年
    十一月十六日下午六時許，在上址住處二樓房間內為警查獲，並扣得十字弓一把
    （含弓箭五支）。
二、案經臺中縣警察局大甲分局報請臺灣臺中地方法院檢察署檢察官偵查起訴。
    理      由
一、訊據上訴人即被告甲○○矢口否認前揭犯行，辯稱扣案之十字弓係其友人賴玉忠
    在其住處借住時所留下，賴玉忠帶到其住處時係以保麗龍包裝，其不知道包裝盒
    裡面是十字弓云云。惟查：
  (1)被告於九十年十一月十六日下午六時許，在其臺中縣大甲鎮○○路二四三八巷十
    三弄八號住處二樓房間內，為警查獲十字弓一把（含弓箭五支）之事實，業據被
    告於警訊及偵審中坦承不諱。
  (2)扣案之刀械十字弓一把，經台中縣警察局大甲分局送請台中縣警察局鑑驗結果，
    認定係屬槍砲彈藥刀械管制條例管制之十字弓無訛，有台中縣警察局函附卷可稽
    （偵查卷第三十四頁）。
  (3)被告雖一再指稱扣案之十字弓係賴玉忠所有，惟：被告於九十年十一月十六日
    警訊時供稱：「賴玉忠從八十七（年）起至九十年四月間均住在我家，：：：十
    字弓是賴玉忠於三、四（年）前購回放在我家的。」（偵查卷第十四頁）。於
    九十年十二月十七日偵查中供稱：「（十字弓）是賴玉忠五、六年前住我家時放
    在那裡的。」「（他住在我家）三樓。」「八十九年間有次作大水，水淹進來，
    我替他（將十字弓）收到二樓。」（偵查卷第三十頁）。於於九十一年九月十
    八日原審調查中供稱：「（十字弓是）八十八年他（指賴玉忠）寄住在我家時，
    寄放在我家的。」「（賴玉忠是借住在我家）三樓。」「（十字弓在二樓被查獲
    是）因為那陣子準備搬家，將所有東西都搬往二樓。」（原審卷第四十七、四十
    八頁）。關於賴玉忠究係何時將上開十字弓放在被告住處之三樓，及被告究係何
    因將上開十字弓從其住處三樓搬到二樓，被告歷次所供迴異，其真實性至屬可疑
    。
  (4)扣案之十字弓確非賴玉忠所有，復據證人賴玉忠於警訊及原審調查中證述綦詳（
    偵查卷第四十、四十一頁；原審卷第五十三、五十四頁），倘該把十字弓確係賴
    玉忠所有，明知係違禁物品，猶不惜違法犯禁而持有之，衡情賴玉忠當無經久不
    予取回、被告亦無不找賴玉忠前來取回之理由。
  (5)被告所辯，無非飾卸之詞，不足採信，事證明確，前揭犯行，堪以認定。被告聲
    請對其與賴玉忠二人實施測謊，及鑑定扣案十字弓上面之指紋，因待證事實已臻
    明瞭，本院認無再實施測謊及鑑定指紋之必要。
二、查內政部警政署曾於八十一年八月十日，以（八一）台內警字第八一八二二八一
    號函公告十字弓為查禁刀械，嗣該函雖於九十年十一月二十日，經內政部警政署
    以（九○）台內警字第九○八一四八二號函公告不予適用，惟（九○）台內警字
    第九○八一四八二號函亦同時公告十字弓為查禁刀械。核被告所為，係犯槍砲彈
    藥刀械管制條例第十四條第三項之未經許可持有刀械罪。扣案之十字弓一把（含
    弓箭五支），係違禁物，應予沒收。
三、原審適用槍砲彈藥刀械管制條例第十四條第三項，刑法第十一條前段、第四十一
    條第一項前段、第三十八條第一項第一款，罰金罰鍰提高標準條例第二條，並審
    酌被告犯罪之動機、手段、所生之危害，及其犯後猶矢口否認犯行，未見絲毫悔
    意等一切情狀，量處有期徒刑三月，並諭知易科罰金之折算標準，就扣案十字弓
    一把（含弓箭五支），併依法宣告沒收，認事用法，並無違誤，量刑亦稱妥適，
    被告上訴意旨仍執陳詞，空言指摘原判決不當，非有理由，應予駁回。
四、據上論斷，應依刑事訴訟法第三百六十八條，判決如主文。
本案經檢察官乙○○到庭執行職務。
中      華      民      國      九十二     年     三      月   二十七   日
                                臺灣高等法院臺中分院刑事第十庭
                                      審判長法  官  林  照  明
                                            法  官  蔡  名  曜
                                            法  官  王      銘
右正本證明與原本無異。
不得上訴。
                        書記官    錫  彬
中      華      民      國      九十二     年     三      月   二十八   日
                                                                        Ｒ


司法院資訊處製作；財團法人民間司法改革基金會備份。
